【裁判字號】    97,裁,1554
【裁判日期】    970227
【裁判案由】    房屋稅
【裁判全文】
最  高  行  政  法  院  裁  定
                                     97年度裁字第01554號
上  訴  人  甲○○
                      送達代收人  乙○○
                      板橋市○○○路20號6樓
被 上訴 人  臺北縣政府稅捐稽徵處
代  表  人  丙○○
上列當事人間房屋稅事件，上訴人對於中華民國96年11月8日臺
北高等行政法院96年度訴字第555號判決，提起上訴，本院裁定
如下：
    主  文
上訴駁回。
上訴審訴訟費用由上訴人負擔。
    理  由
一、按對於高等行政法院判決之上訴，非以其違背法令為理由，
    不得為之，行政訴訟法第242條定有明文。依同法第243條第
    1項規定，判決不適用法規或適用不當者，為違背法令；而
    判決有同條第2項所列各款情形之一者，為當然違背法令。
    又提起上訴，應以上訴狀表明上訴理由，並應添具關於上訴
    理由之必要證據，復為同法第244條第1項第4款及第2項所明
    定。準此，當事人對於高等行政法院判決提起上訴，如以高
    等行政法院判決有行政訴訟法第243條第1項規定之不適用法
    規或適用不當為理由時，其上訴狀或理由書應有具體之指摘
    ，並揭示該法規之條項或其內容；若係成文法以外之法則，
    應揭示該法則之旨趣；倘為司法院解釋或本院之判例，則應
    揭示該判解之字號或其內容；如以高等行政法院判決有行政
    訴訟法第243條第2項所列各款情形為理由時，其上訴狀或理
    由書應揭示合於該條項各款之事實。上訴狀或理由書如未依
    此項方法表明，或其所表明者與上開法條規定不合時，即難
    認為已對高等行政法院判決之違背法令有具體之指摘，其上
    訴自難認為合法。
二、本件上訴人對於高等行政法院判決上訴，係以：本案課徵標
    的為民國87年至93年房屋稅，該房屋稅籍登記所有權人為豪
    鑽育樂股份有限公司（下稱豪鑽公司），而營利事業登記之
    稅籍資料，豪鑽公司負責人為林淑英。但被上訴人卻涉嫌偽
    造文書，圖利林淑英，擅自更改房屋稅籍資料，將豪鑽公司
    負責人名義改為甲○○即上訴人，而移送行政執行處強制執
    行，上訴人依稅捐稽徵法第40條規定，向被上訴人提出申請
    撤回系爭強制執行案，被上訴人予以否准，即屬違法；嗣後
    上訴人提起訴願及行政訴訟，亦無當事人不適格之情形；因
    此，原判決對於上開事項未予詳查，即有判決不備理由之違
    法等語，為其理由。本院經核上訴人所陳上述理由，無非重
    執其在原審之主張，就原審取捨證據、認定事實之職權行使
    ，任意指摘為不當，並就原審已論斷者，泛言未論斷而有理
    由不備，而未具體說明其有何不適用法規或適用法規不當之
    情形，並揭示該法規之條項或其內容，及合於行政訴訟法第
    243條第2項所列各款之事實，難認對該判決之如何違背法令
    已有具體之指摘。依首揭說明，應認其上訴為不合法。
三、依行政訴訟法第249條第1項前段、第104條、民事訴訟法第
    95條、第78條，裁定如主文。
中    華    民    國    97    年    2     月    27    日
                    最高行政法院第二庭
                        審判長法官  高  啟  燦
                              法官  黃  清  光
                              法官  黃  合  文
                              法官  廖  宏  明
                              法官  楊  惠  欽
以  上  正  本  證  明  與  原  本  無  異
中    華    民    國    97    年    2     月    29    日
                              書記官  邱  彰  德


司法院資訊處製作；財團法人民間司法改革基金會備份。
